【裁判字號】    90,訴,226
【裁判日期】    900430
【裁判案由】    毒品危害防制條例
【裁判全文】
臺灣臺南地方法院刑事判決                            九十年度訴字第二二六號
    公  訴  人  臺灣台南地方法院檢察署檢察官
    被      告  乙○○
右列被告因違反毒品危害防制條例案件，經檢察官提起公訴（九十年營毒偵字第四三
號），及移送併辦（九十年營毒偵一一九號）本院判決如左：
        主  文
乙○○連續施用第一級毒品，累犯，處有期徒刑捌月；又連續施用第二級毒品，累犯
，處有期徒刑陸月；應執行有期徒刑壹年。
扣案之第一級毒品海洛因柒包（淨重陸點玖伍公克）、第二級毒品安非他命陸包（淨
重壹拾貳點壹伍公克）沒收併銷毀之；另葡萄糖壹包零點肆公克、玻璃管貳支及勺子
壹支均沒收之。
        事  實
一、乙○○於民國八十六年間，曾犯麻醉藥品管理條例罪，經本院判處有期徒刑五月
    確定，於八十六年十一月二十日易科罰金執行完畢，仍不知悔改。
二、乙○○前因施用毒品案件，經依台灣高雄地方法院裁定送觀察、勒戒後，認有繼
    續施用毒品之傾向，並強制戒治付保護管束期滿，為台灣高雄地方法院檢察署檢
    察官於八十九年三月十四日以八十九年度戒毒偵字第二八三號不起訴處分確定。
    復因施用第二級毒品，經本院簡易庭，於九十年十月二十九日判處有期徒刑五月
    ，並於八十九年十一月二十三日確定。詎乙○○又基於施用第一級及第二級毒品
    之概括犯意，(1)分別自八十九年十一月二十四日起，連續以吸食器非法施用第二
    級毒品安非他命多次；及(2)自九十年一月十三日起，連續以葡萄糖稀釋海洛因攙
    入香菸非法施用第一級毒品海洛因多次。地點分別在臺南市○○○街、臺南縣西
    港鄉釣蝦場等地，均迄九十年一月十八日下午十七時許止，乙○○仍在臺南縣西
    港鄉慶安村中興釣蝦場旁等處施用第一級及第二級毒品，而為警當場查獲，並扣
    得第一級毒品海洛因七包九．五公克、安非他命六包十三．七公克、不名藥物一
    包十五顆，葡萄糖一包０．四公克、玻璃管二支及勺子一支、小皮包一個及塑膠
    空袋二個等物。其並供出毒品來源為甲○○，而配合警方捕獲甲○○。
三、案經臺南縣警察局學甲分局移請臺灣臺南地方法院檢察署檢察官偵查起訴，及移
    送併辦。
         理    由
一、右開事實，業經被告乙○○自白不諱，且有前揭毒品及施用毒品器具扣案、暨台
    南縣衛生局、台灣檢驗科技股份有限公司出具之尿液檢驗報告附卷可稽，又被告
    前因施用毒品案件，先後經送觀察、勒戒後，認有繼續施用毒品之傾向，並強制
    戒治付保護管束期滿，為台灣高雄地方法院檢察署檢察官於民國八十九年三月十
    四日以八十九年度戒毒偵字第二八三號不起訴處分確定。復因施用第二級毒品，
    經本院簡易庭，於九十九年十月二十九日判處有期徒刑五月，並於八十九年十一
    月二十三日確定，有不起訴處分書、簡易判決處分書在卷足憑。詎乙○○又於五
    年內，施用第一級及第二級毒品，其三犯施用毒品，罪證明確，應予依法論科。
二、核被告所為，係犯毒品危害防制條例第十條第一、二項之罪。其持有第一級、第
    二級毒品之低度行為，已各為其進而吸用之高度行為所吸收，均不復另論。其施
    用第一級、第二級毒品行為，時間密接、犯罪構成要件相同，顯均係基於概括犯
    意為之，均應依連續犯規定論處，並加重其刑。被告所犯上開二罪間，犯意各別
    ，罪名互異，應分論併罰。又被告前於八十六年間，因犯麻醉藥品管理條例罪，
    經本院判處有期徒刑五月確定，於八十六年時一月二十日執行完畢，有台灣高等
    院被告全國前案紀錄表在卷可按，其於五年之內再犯本件有期徒刑以上之罪，均
    為累犯，應依法遞加重其刑。被告犯前開之罪而供出毒品來源，因而破獲，依毒
    品危害防制條例第十七規定，減輕其刑，並依先加後減原則，加減期刑。爰審酌
    被告施用毒品戕害自身身體健康匪淺，經觀察、勒戒、戒治仍未能痛下決心戒斷
    毒癮意志力薄弱、犯罪後坦承犯行態度尚稱良好等一切情狀，分別處如主文所示
    之刑，並定應執行之刑，以資懲儆。
三、扣案之白粉七包九．五公克（淨重六. 九五公克），確為海洛因，白色結晶六包
    十三．七公克（淨重一二. 一五公克），確為甲基安非他命，此有法務部調查局
    （90）陸（一）字第90135536號、（90）陸（一）字第90015922號鑑定通知書二
    紙附卷足憑，應依毒品危害防制條例第十八條第一項沒收銷毀之；葡萄糖一包０
    ．四公克、玻璃管二支及勺子一支為被告所有，供犯罪所用之物，業經被告陳明
    在卷，刑法第三十八條第一項第二款沒收之；不名藥物一包十五顆，經鑑定為第
    四級管制藥品，此有內政部警政署刑事警察局鑑定通知書附卷足參，並非違禁物
    ，另小皮包一個及塑膠空袋二個，雖為被告所有，唯非供犯罪所用之物，爰不為
    沒收之宣告，附此敘明。
四、據上論斷，應依刑事訴訟法第二百九十九條第一項前段，毒品危害防制條例第十
    條第一、二項、第十七條、第十八條第一項，刑法第十一條第一項前段、第五十
    六條、第五十一條第一項第五款、第四十七條、第三十八條第一項第二款，判決
    如主文。
中    華    民    國      九十      年      四        月      三十      日
      臺灣臺南地方法院刑事第三庭
                                          法  官  蔡  奇  秀
右正本證明與原本無異。
如不服本判決，應於判決送達後十日內，向本院提出上訴狀。
                                          書記官  歐  貞  妙
中    華    民    國      九十      年      四        月      三十      日
附錄本案論罪科刑法條全文：
毒品危害防制條例第十條第一、二項：
施用第一級毒品者，處六月以上五年以下有期徒刑。
施用第二級毒品者，處三年以下有期徒刑。


司法院資訊處製作；財團法人民間司法改革基金會備份。
